# 关联方交易的披露

提问人：kafffk01 时间：2022-08-03 23:42:40
根据关联方披露的准则，已经合并抵消的关联方交易无需披露。但为什么我在看公司的报表时，发现附注当中，在关关 联 方及方及关关 联 交易交易段落，披露了关联方之间的应收应付款项、关联方本期发生的交易额等项目呢？

回答人：chenyiwei
一般情况下，关联方关系及其交易的披露口径应为合并报表口径，故已被抵销的母子公司之间的交易和往来是无需披露的。你可以看下具体背景，例如是否为本期新取得的子公司在购买日前发生的交易，或者本期处置的子公司在处置日后的交易等。